臺灣高雄地方法院刑事判決　　　　　　　96年度訴字第2434號
公　訴　人　臺灣高雄地方法院檢察署檢察官
被　　　告　丙○○
指定辯護人　黃政雄律師
上列被告因違反槍砲彈藥刀械管制條例案件，經檢察官提起公訴
（96年度偵字第7075號），本院判決如下：
    主  文
丙○○未經許可，寄藏可發射子彈具有殺傷力槍枝，處有期徒刑
參年，併科罰金新臺幣拾伍萬元，罰金如易服勞役，以新臺幣壹
仟元折算壹日。扣案可發射子彈具有殺傷力之仿WALTHER 廠PPK/
S型 半自動手槍之改造手槍壹支（含彈匣壹個，槍枝管制編號為
：0000000000號），沒收之。
    事  實
一、丙○○明知可發射子彈具有殺傷力之改造手槍為槍砲彈藥刀
    械管制條例所管制之違禁物，未經許可，不得無故持有、寄
    藏，竟基於非法寄藏具有殺傷力改造手槍之犯意，於96年 1
    月4 日，在其姐李麗珠位於嘉義縣新港鄉○○街14巷45之 2
    號之住處，受丁○○之託保管具殺傷力之仿Walther 廠PPK/
    S 型半自動手槍之改造手槍1 枝（含彈匣1 個，槍枝管制編
    號為：0000000000號）及不具殺傷力之改造子彈11顆而無故
    持有之，旋即將上開改造手槍及子彈寄藏在其位於嘉義縣新
    港鄉某處之租屋處，嗣丙○○因搬離該租屋處，即將上開改
    造槍枝及子彈寄藏在其不知情之友人黃弘信位於臺北縣汐止
    市○○路72巷26弄13號之住處。嗣於96年3 月3 日上午7 時
    15 分 許，為警在其友人黃弘信上開住處查獲，並扣得上開
    改造手槍及子彈。
二、案經高雄市政府警察局移送臺灣高雄地方法院檢察署檢察官
    偵查起訴。
    理  由
壹、程序部分（證據能力之審查）：
一、按被告以外之人於檢察事務官、司法警察官或司法警察調查
    中所為之陳述，與審判中不符時，其先前之陳述具有較可信
    之特別情況，且為證明犯罪事實存否所必要者，得為證據，
    刑事訴訟法第159 條之2 定有明文。所謂「前後陳述不符」
    之要件，應就前後階段之陳述進行整體判斷，以決定其間是
    否具有實質性差異，惟無須針對全部陳述作比較，陳述之一
    部分有不符，亦屬之。而所謂「較可信之特別情況」之情形
    ，亦應就前後陳述時之各種外部情況進行比較，以資決定何
    者外部情況具有可信性，若陳述係在特別可信之情況所為，
    則虛偽陳述之危險性即不高，雖係審判外陳述，或未經被告
    反對詰問，仍得承認其有證據能力。又所謂外部情況之認定
    例如：時間之間隔、有意識的迴避、受外力干擾、事後串謀
    等。經查，本件證人丁○○於警詢中之供述，具有被告以外
    之人審判外陳述之性質，屬傳聞證據，經本院依法提示予以
    調查，被告丙○○對此表示無證據能力（見本院卷第89頁）
    ，本院審酌證人丁○○於警詢及本院審理時之陳述有前後陳
    述不符之情（詳如後述），惟本件係於93年3 月3 日上午 7
    時15分許，為警在被告之友人黃弘信上開住處查獲上開改造
    手槍及子彈，嗣證人丁○○旋即於96年3 月4 日下午2 時56
    分許經警訊問時，供出上開遭查獲改造手槍及子彈係其交付
    予被告保管，本院審酌警方查獲上開改造槍枝及子彈之時間
    距離證人丁○○為上開供述之時間相隔不到1 日，證人丁○
    ○當時記憶自應較深刻，可立即反應所知悉或見聞之事，而
    不致因時隔日久而遺忘案情；且證人丁○○係為警查獲後相
    隔不到1 日即接受詢問，依當時之情狀，證人丁○○當時甫
    為警查獲，不及思慮為己或他人脫罪，亦較無考量利害關係
    後，而為誇張或保留陳述之可能，且較無來自被告或他人之
    壓力，而出於虛偽不實之陳述，或事後串謀而故為迴護被告
    之機會；而警方於詢問該證人之際，亦有依法全程錄音，並
    無不法取供之情事；再參以證人丁○○於本院96年12月20日
    到庭作證時，先證稱：伊跟被告說該槍枝已經壞掉，伊有交
    代被告保管等語（見本院96年12月20日審判筆錄第5 頁），
    隨即又改口證稱：伊只有跟被告說有東西放在那裡，沒有說
    是槍云云（見本院96年12月20日審判筆錄第6 頁），同1 次
    審判程序所言顯然前後不一，互為矛盾，顯見證人丁○○確
    有可能因被告同時在庭之壓力而有迴護被告之虞。綜合上述
    ，可見證人丁○○於警詢中所為之陳述，客觀上應具有較可
    信之特別情況，而證人丁○○又係直接將上開改造手槍及子
    彈交付予被告之人，均為證明具有極度封閉、隱密性之寄藏
    槍枝之犯罪事實存否所必要，揆諸上開說明，證人丁○○於
    警詢中所為之陳述，客觀上應具有較可信之特別情況，且亦
    為證明犯罪事實存否所必要，依上開刑事訴訟法第159 條之
    2 規定，證人丁○○於警詢中之陳述自有證據能力，而得作
    為本案之證據。
二、次按證人、鑑定人依法應具結而未具結者，其證言或鑑定意
    見，不得作為證據，刑事訴訟法第158 條之3 定有明文。經
    查，證人丁○○於偵查、臺灣嘉義地方法院及本院審理時未
    經具結之供述，依上開刑事訴訟法第158 條之3 之規定，不
    得做為證據使用。然被告以外之人於審判外之陳述，雖不得
    以之直接作為認定犯罪事實存否之證據，但非不得作為彈劾
    證據，用來爭執被告、證人陳述之證明力（最高法院94年度
    臺上字第6732號判決、94年度台上字第6881號判決要旨參照
    ）。因此，證人丁○○上開供述內容，雖無證據能力，但非
    不得作為彈劾證據，用來爭執其於本院經具結證述之證明力
    ，附此敘明。
貳、實體部分：
一、訊據被告丙○○對於其在上開時間將扣案槍枝及子彈放在其
    友人黃弘信家中之事實固然坦承不諱，惟矢口否認有何未經
    許可，寄藏可發射子彈具有殺傷力槍枝犯行，辯稱：證人丁
    ○○係將扣案槍枝及子彈裝在盒子內，放在伊位於嘉義縣新
    港鄉之租屋處，伊於搬家時，才將上開證人丁○○留下之盒
    子帶到其友人黃弘信上開住處存放，伊從未打開該盒子，直
    至警方查獲才知道盒子內有槍枝及子彈，伊於警局中有服用
    藥物，警詢中所述並不實在，且伊認為該把槍枝僅係玩具槍
    ，不具殺傷力云云。經查：
  (一)本院質諸被告於警詢中陳稱：警方在黃弘信家中查獲的改造
    手槍1 支及子彈11顆係丁○○託伊寄放的，伊於96年1 月4
    日在伊之姊姊位於嘉義縣新港鄉○○街14巷45之2 號之家中
    遇到丁○○，因為伊不喜歡看見丁○○出門隨身攜帶槍械，
    怕其會再出事，所以才主動將槍枝拿回家裡保管，丁○○有
    告訴伊該把槍枝係以新臺幣（下同）8,000 元購得，子彈係
    空包彈等情，伊後來有將空包彈拆開來看等語（見警卷第17
    至21頁，本院卷第85至89頁之警詢錄音帶勘驗筆錄），本院
    稽之被告對於：(1)其取得該扣案改造槍枝及子彈之對象為丁
    ○○；(2)取得該扣案改造槍枝及子彈之時間為96年1 月4 日
    ；(3)取得該扣案改造槍枝及子彈之地點為嘉義縣新港鄉○○
    街14巷45之2 號；(4)取得該扣案改造槍枝及子彈之目的係害
    怕丁○○會出事等關於本件犯罪事實之重要情節均能清楚交
    代，苟非真有其事，被告焉能就其為證人丁○○寄藏槍枝之
    犯行作如此清楚之供述，顯見被告之供述應非虛假，再與證
    人丁○○於警詢時證述：因為伊攜帶太多把槍不方便，容易
    被警方查獲，所以伊將該把手槍交給被告保管，該槍枝係屬
    8 釐米改造手槍等語（見警卷第56頁）相互比對後，本院審
    酌本件係於93年3 月3 日上午7 時15分許，為警在被告之友
    人黃弘信上開住處查獲上開改造手槍及子彈，而證人丁○○
    係於96年3 月4 日下午2 時56分許經警訊問時，供出上開遭
    查獲改造手槍及子彈係其交付予被告保管，本院審酌警方查
    獲上開改造槍枝及子彈之時間距離證人丁○○為上開供述之
    時間相隔不到1 日，依當時之情狀，證人丁○○當時甫為警
    查獲，並無機會與被告或其友人接觸，而無來自被告或他人
    之壓力，卻能與被告就本件犯罪事實為相同之供述，而佐以
    警方於詢問證人丁○○之際，亦有依法全程錄音，並無不法
    取供之情事，足認證人丁○○確實有於上開時、地將扣案之
    改造槍枝及子彈交予被告保管。至被告丙○○雖辯稱：證人
    丁○○係將扣案槍枝及子彈裝在盒子內，放在伊位於嘉義縣
    新港鄉之租屋處，伊於搬家時，才將上開證人丁○○留下之
    盒子帶到其友人黃弘信上開住處存放，伊從未打開該盒子，
    直至警方查獲才知道盒子內有槍枝及子彈云云，然與本院上
    開調查證據之結果相悖，已不足採信，且佐以被告於警詢中
    供稱：丁○○告訴伊子彈係空包彈，伊後來有將空包彈拆開
    來看等語，核與證人丁○○於偵查時證述扣案子彈包含7 顆
    空包彈等情節相符（見偵1 卷第170 頁），是證人丁○○苟
    未告知被告所寄藏之子彈中有空包彈，被告焉能與證人丁○
    ○就扣案子彈中包含空包彈之事實為相同之陳述，顯見丁○
    ○確實將扣案之改造槍枝及子彈託被告代為寄藏，被告上開
    辯詞，洵無可採。
  (二)至證人丁○○嗣於本院審理中雖翻異前詞改證稱：伊係將該
    改造手槍用盒子裝起來，放在嘉義新港的租屋處，並沒有親
    手交給被告，伊只有告訴被告有東西放在那邊，並沒有說是
    槍云云（見本院96年12月20日審判筆錄第6 頁），而與其於
    警詢時所為上開供述相異其詞，經本院審酌證人丁○○於警
    詢中，就如何將該扣案改造槍枝及子彈託被告寄藏等情已供
    認明確，且核與其於偵查、臺灣嘉義地方法院另案審理及本
    院準備程序時未經具結供述述之內容亦均前後一致，迄至本
    院審判程序時，尚且於辯護人訊問該槍枝留在何處時，主動
    證稱：伊寄放在被告丙○○那邊，有交代被告保管等語（見
    本院96年12月20日審判筆錄第5 頁），則證人丁○○歷經上
    開偵審程序，對於如何將上開改造槍枝及子彈交予被告保管
    之等本件犯罪事實相關情節均屢次為明確之指陳，且前後一
    致，顯見其上開之陳述當非無端憑空編造之虛詞，況以證人
    丁○○與被告係朋友關係，且被告曾提供位於嘉義縣新港鄉
    之租屋處予證人丁○○使用，渠等2 人之交情應屬匪淺，應
    無勾陷被告之可能，足認證人丁○○上開警詢、偵查、臺灣
    嘉義地方法院另案審理及本院準備程序時未經具結供述述中
    之供詞均屬有據而較為可信，再參以被告丙○○在遭查獲而
    未有與證人丁○○接觸之機會下，於警詢中亦為與證人丁○
    ○相同之供述，已如前述，益徵證人丁○○上開警詢、偵查
    、臺灣嘉義地方法院另案審理及本院準備程序時未經具結供
    述述中之供詞均屬有據而較為可信，其前揭於本院審理中所
    為證述係屬事後迴護被告之詞，要無可採。
  (三)至被告丙○○雖辯稱：伊於警局中有服用藥物，警詢中所述
    並不實在云云。經查，經本院勘驗被告96年3 月4 日警訊錄
    音帶結果顯示，該份警詢筆錄係採一問一答，邊問邊寫之方
    式所製作，警詢筆錄之內容，雖非逐字記載，然經本院勘驗
    結果，要與被告之陳述大致相符，且迄於警詢筆錄製作完成
    ，要求被告簽名蓋章時止，均有全程連續錄音，並無何遭脅
    迫之情事，此業經本院當庭勘驗被告警詢錄音帶核閱無誤，
    有勘驗筆錄一份在卷可稽（見本院卷第85頁至第89頁），顯
    見被告當時回答員警詢問時精神狀態正常，應答自如，並無
    任何被告所指係因服用藥物導致陳述失真之情狀，再參以證
    人丁○○於同日接受警方詢問時亦為相同之陳述，已如前述
    ，顯見被告於警詢時所述應非虛構，其上開辯詞，僅係臨訟
    卸責之詞，不足採信。
  (四)扣案仿Walther 廠PPK/S 型半自動手槍之改造手槍1 枝（含
    彈匣1 個，槍枝管制編號為：0000000000號），經送內政部
    警政署刑事警察局依性能檢驗法鑑定後，認該槍枝係換裝土
    造金屬槍管而成之改造手槍，機械性能正常，可擊發適用子
    彈，認具殺傷力，復以具直徑7.8mm 、重量3.9 公克金屬彈
    頭之適用子彈進行實彈射擊測試，結果測得彈頭發射速度為
    每秒91公尺，計算其發射動能為16焦耳，單位面積動能為每
    平方公分33焦耳，分別有內政部警政署刑事警察局96年3 月
    28日刑鑑字第0960039312號槍彈鑑定書及96年10月16日函文
    各1 份附卷足憑（見偵1 卷第90至92頁，本院卷第192 頁）
    ，已足認上開扣案槍枝在客觀上確實可以發射子彈，且具有
    殺傷力無誤。至被告雖辦稱：伊認為該把槍枝僅係玩具槍，
    不具殺傷力云云，然與本院上開調查證據結果相悖，已無可
    採，而佐以該11顆子彈經鑑定結果，均屬土造子彈，採樣射
    擊後，其中1 顆子彈可以擊發，但動能不足，不具殺傷力，
    有上開槍彈鑑定書1 份在卷可稽，則上開子彈既均具有土造
    子彈之外觀，且部分可以擊發（但不具殺傷力），衡情，被
    告從該等子彈外觀，應即可知悉該扣案子彈與一般玩具槍所
    使用之BB彈或鋼珠該扣案槍枝與一般玩具槍顯然不同，再參
    照證人丁○○係將該改造手槍與子彈11顆同時交予被告寄藏
    等情狀，顯見被告從該情狀應即可判斷該槍枝並非玩具槍甚
    明，被告上開辯詞，均無可採。
  (五)此外，尚有仿Walther 廠PPK/S 型半自動手槍之改造手槍 1
    枝（含彈匣1 個，槍枝管制編號為：0000000000號）1 支扣
    案可稽，並有搜索扣押筆錄、扣押物品目錄表各1 紙在卷可
    參（見警卷第165 至168 頁），均足以證明被告確實有寄藏
    該扣案槍枝之事實。從而，本案事證明確，被告犯行堪予認
    定，應依法論科。
二、經查，可發射子彈具有殺傷力之改造手槍為槍砲彈藥刀械管
    制條例所管制之違禁物，未經許可，不得無故持有、寄藏，
    是本件被告丙○○未經許可，受託寄藏可發射子彈具有殺傷
    力之仿Walther 廠PPK/S 型半自動手槍之改造手槍1 枝（含
    彈匣1 個，槍枝管制編號為：0000000000號），核其所為，
    係犯槍砲彈藥刀械管制條例第8 條第4 項之未經許可，寄藏
    可發射子彈具有殺傷力之改造手槍罪。被告持有改造手槍之
    低度行為，已為寄藏之高度行為所吸收，不另論罪。爰審酌
    被告值此社會治安日益惡化之際，仍為有強盜前科之證人丁
    ○○寄藏具有殺傷力之槍枝，對社會治安存有高度潛在危險
    性，且犯後尤飾詞狡辯，不見悔意，本應重判，惟念其尚無
    將槍枝作為不法使用，尚未發生惡害等一切情狀，量處如主
    文所示之刑，以示懲儆，且就併科罰金刑之部分，審酌被告
    之家庭經濟狀況及職業，諭知易服勞役之折算標準。
三、扣案可發射子彈具有殺傷力之仿Walther 廠PPK/S 型半自動
    手槍之改造手槍1 枝（含彈匣1 個，槍枝管制編號為：0000
    000000號），屬違禁物，應依刑法第38條第1 項第1 款宣告
    沒收。
四、至同案被告丁○○、乙○○被訴涉強盜等犯行，已由本院另
    行審結，附此敘明。
據上論斷，應依刑事訴訟法第299 條第1 項前段，槍砲彈藥刀械
管制條例第8 條第4 項，刑法第11條前段、第42條第3 項前段、
第38條第1 項第1 款，判決如主文。
本案經檢察官甲○○到庭執行職務。
中　　華　　民　　國　　96　　年　　12　　月　　31　　日
                  鳳山刑事第一庭審判長法  官  黃三友
                                      法　官  林芳華
                                      法  官  陳盈吉
以上正本證明與原本無異。
如不服本判決應於收受本判決後10日內向本院提出上訴書狀，並
應敘述具體理由，如未敘述上訴理由者，應於上訴期間屆滿後20
日內補提理由書狀於本院（均須按他造當事人之人數附繕本）「
切勿逕送上級法院」。
中　　華　　民　　國　　96　　年　　12　　月　　31　　日
 　　　　　　　　　　　　　　　       書記官  吳俊達
附錄本判決論罪科刑法條：
槍砲彈藥刀械管制條例第8 條
未經許可，製造、販賣或運輸月鋼筆槍、瓦斯槍、麻醉槍、獵槍
、空氣槍或第4 條第1 項第1 款所定其他可發射金屬或子彈具有
殺傷力之各式槍砲者，處無期徒刑或5 年以上有期徒刑，併科新
臺幣1 千萬元以下罰金。
未經許可，轉讓、出租或出借前項所列槍枝者，處5 年以上有期
徒刑，併科新臺幣1 千萬元以下罰金。
意圖供自己或他人犯罪之用，而犯前二項之罪者，處無期徒刑或
7 年以上有期徒刑，併科新臺幣1 千萬元以下罰金。
未經許可，持有、寄藏或意圖販賣而陳列第1 項所列槍枝者，處
3年 以上10年以下有期徒刑，併科新臺幣700 萬元以下罰金。
第 1 項至第 3 項之未遂犯罰之。
